臺灣基隆地方法院民事裁定　　　　　　　 100年度聲字第58號
聲　請　人　賴文龍
相　對　人　林福來
相　對　人　李永德
相　對　人　新北市政府警察局
法定代理人　伊永仁
代　理　人　陳若凡
　　　　　　蔡順雍
　　　　　　鍾梓豪
相　對　人　新北市政府警察局瑞芳分局
法定代理人　徐世霖
上列聲請人因與相對人等間損害賠償事件，聲請法官迴避，本院
裁定如下：
    主  文
聲請駁回。
聲請程序費用由聲請人負擔。
    理  由
一、本件聲請意旨略以：兩造間本院100年度訴字第267號損害賠
    償事件，承審之徐世禎法官未依聲請人民國（下同）100年9
    月1日聲請狀聲請，向新北市政府警察局及新北市政府警察
    局瑞芳分局（下稱瑞芳分局）調取86年至87年負責新北市○
    ○區○○里○○○○路91巷9鄰（之前為7鄰）之蔡姓執勤警
    官及管區警員基本資料、87年間瑞芳分局或轄區衛生機關對
    聲請人罹患精神疾病所作之訪談紀錄，及92年至97年間聲請
    人報案後，轄區警員各次出勤之資料，足認其執行職務有偏
    頗之虞；且徐世禎法官與相對人瑞芳分局之法定代理人徐世
    霖疑係親屬，為此聲請徐世禎法官迴避等語。
二、按遇有下列各款情形，當事人得聲請法官迴避：(一)法官有
    前條所定之情形而不自行迴避者。(二)法官有前條所定以外
    之情形，足認其執行職務有偏頗之虞者；當事人如已就該訴
    訟有所聲明或為陳述後，不得依前項第二款聲請法官迴避。
    但迴避之原因發生在後或知悉在後者，不在此限，民事訴訟
    法第33條第1項、第2項分別定有明文。本件聲請人主張徐世
    禎法官未依其100年9月1日聲請狀之聲請調查證據，足認其
    執行職務有偏頗之虞而聲請法官迴避云云。惟按民事訴訟法
    第33條第1項第2款規定所謂足認法官執行職務有偏頗之虞，
    當事人得聲請該法官迴避之情形，係指法官於訴訟標的有特
    別利害關係，或與當事人之一造有密切之交誼或嫌怨或基於
    其他情形，客觀上足疑其不公平之審判者為其原因事實，若
    僅憑當事人之主觀臆測或不滿意法官對於當事人聲明之證據
    不為調查或認法官指揮訴訟欠當，則不得謂其有偏頗之虞，
    據以聲請法官迴避（最高法院69年度台抗字第457號判例、
    79年度台抗字第275號裁定、79年度台抗字第90號裁定意旨
    參照）。是證物應否調查、證人應否傳喚，除於釋明事實關
    係有必要者外，法院本可衡情酌定，若就當事人所聲明各種
    證據方法中於非必要者捨置不問，僅調查重要者，本難遽指
    其執行職務有偏頗之虞，而對之聲請迴避。況聲請人於提出
    上開調查證據之聲請後，又於該事件100年11月22日言詞辯
    論期日到場為聲明及陳述乙情，業據本院調取前開事件卷宗
    核閱屬實，而聲請人係於100年11月29日具狀聲請法官迴避
    ，亦有該聲請迴避狀在卷可稽，是聲請人聲請法官迴避之事
    由，既係發生於100年11月22日言詞辯論期日前，且為聲請
    人已知悉，依首開民事訴訟法第33條第2項規定，自不得再
    執此聲請承審法官迴避。
三、又按法官為該訴訟事件當事人八親等內之血親或五親等內之
    姻親，或曾有此親屬關係者，應自行迴避，不得執行職務；
    法官有前條所定之情形而不自行迴避者，當事人得聲請法官
    迴避；聲請法官迴避，應舉其原因，向法官所屬法院為之；
    前項原因及前條第2項但書之事實，應自為聲請之日起，於
    三日內釋明之，民事訴訟法第32條第1項第2款、第33條第1
    項第1款、第34條第1、2項分別定有明文。本件聲請人以本
    院100年度訴字第267號損害賠償事件之承審法官與相對人瑞
    芳分局之法定代理人徐世霖疑似親屬，聲請法官迴避云云，
    惟查，聲請人不僅未依上開規定提出可供即時調查之證據釋
    明前揭聲請法官迴避之原因，且查本院上開損害賠償事件之
    當事人係新北市警察局瑞芳分局，徐世霖僅係該當事人之法
    定代理人，聲請人以其與前揭訴訟事件承審法官疑係親屬為
    由聲請法官迴避，與民事訴訟法第32條第1項第2款規定不合
    ，亦屬無據。
四、綜上所述，聲請人聲請法官迴避，於法不合，應予駁回，爰
    裁定如主文。
中    華    民    國    100    年    12    月    30  日
                  民事庭審判長法  官   蔡聰明
                              法  官   陳怡安
                              法  官   姚貴美
以上正本係照原本作成。
如對本裁定抗告，應於本裁定送達後10日內向本院提出抗告狀，
並繳納抗告裁判費新臺幣1000元，抗告於臺灣高等法院。
中    華    民    國    100    年    12    月   30    日
                               書記官  莊惠雯